【裁判字號】    97,上訴,1840
【裁判日期】    970827
【裁判案由】    違反毒品危害防制條例
【裁判全文】
臺灣高等法院臺中分院刑事判決        97年度上訴字第1840號
上  訴  人
即  被  告  乙○○原名張銘璋.
                    號
                    現另案臺灣彰化監獄執行中
上列上訴人因違反毒品危害防制條例案件，不服臺灣彰化地方法
院97年度訴字第1442號中華民國97年6月19日第一審判決（起訴
案號：臺灣彰化地方法院檢察署97年度毒偵字第1569號），提起
上訴，本院判決如下：
    主  文
上訴駁回。
    事  實
一、乙○○前因施用第一級毒品案件，經原審法院以九十五年度
    訴字第九三三號判處有期徒刑八月確定，後經原審法院以九
    十六年度聲減字第一三六八號裁定減為有期徒刑四月確定，
    嗣經送監執行，甫於民國九十六年九月十六日執行完畢；又
    因施用第一級毒品案件，經原審法院以九十六年度訴字第一
    一九八號判處有期徒刑七月確定，並於九十七年四月三日送
    監執行，現仍在臺灣彰化監獄執行中。另因施用毒品案件，
    經原審法院以九十二年度毒聲字第二二九五號裁定送觀察、
    勒戒後，認無繼續施用毒品之傾向，於九十三年二月九日執
    行完畢，並經臺灣南投地方法院檢察署檢察官以九十三年度
    毒偵字第九一號為不起訴處分確定。詎乙○○於前開觀察、
    勒戒執行完畢釋放後五年內，仍不知悔改，竟於九十七年四
    月一日晚上某時許，在其位於彰化縣埔心鄉○○村○○路○
    段二八二巷一號住處內，以將第一級毒品海洛因粉末置入注
    射針筒內加水後，再以針筒注射手臂血管之方式，施用第一
    級毒品海洛因一次。嗣於九十七年四月三日上午九時五十分
    許，為警在彰化縣員林鎮○○路○段二八○號對面空地盤查
    而當場查獲，並扣得其所有、供自己施用第一級毒品海洛因
    所用之注射針筒一支，始悉上情。
二、案經彰化縣警察局員林分局報告臺灣彰化地方法院檢察署檢
    察官偵查起訴。
    理  由
一、訊據被告乙○○對於上開施用第一級毒品海洛因之犯行坦承
    不諱，且其於九十七年四月三日為警查獲後，經警採其尿液
    送驗，結果呈嗎啡陽性反應，此有尿液代號與真實姓名對照
    認證單、詮昕科技股份有限公司濫用藥物尿液檢驗報告各一
    紙在卷可稽，復有照片七幀在卷為證，以及乙○○所有注射
    針筒一支扣案為憑，足徵被告之自白與事實相符。
二、再按犯毒品危害防制條例第十條施用第一、二級毒品之罪者
    ，檢察官應先聲請法院裁定將被告令送勒戒處所觀察、勒戒
    ，經觀察、勒戒後，認無繼續施用毒品傾向者，應即釋放，
    並為不起訴之處分或不付審理之裁定；認有繼續施用毒品傾
    向者，應由檢察官裁定聲請法院裁定令入戒治處所施以強制
    戒治，且經觀察、勒戒或強制戒治執行完畢釋放後，五年內
    再犯第十條之罪，檢察官應依一般刑事訴訟程序予以起訴論
    罪科刑，此觀諸毒品危害防制條例第二十條第一項、第二項
    、第二十三條第二項前段規定自明。被告前因施用毒品案件
    ，經原審法院以九十二年度毒聲字第二二九五號裁定送觀察
    、勒戒後，認無繼續施用毒品之傾向，於九十三年二月九日
    執行完畢，並經臺灣南投地方法院檢察署檢察官以九十三年
    度毒偵字第九一號為不起訴處分確定，有臺灣彰化地方法院
    檢察署刑案資料查註紀錄表及臺灣高等法院被告前案紀錄表
    各一份在卷可考。被告於九十三年二月九日觀察、勒戒執行
    完畢釋放後，五年內再犯本件施用第一級毒品犯行，依毒品
    危害防制條例第二十三條第二項規定，自應依法論科。本件
    事證明確，被告施用第一級毒品海洛因之犯行，應堪認定。
三、按海洛因係屬毒品危害防制條例第二條第二項第一款所指之
    第一級毒品，不得非法施用。核被告施用海洛因之所為，係
    犯違反毒品危害防制條例第十條第一項之施用第一級毒品罪
    。其施用前，持有毒品海洛因，為施用行為之當然手段，不
    另論罪。被告有如事實欄所述之有期徒刑執行完畢，此有上
    述之臺灣高等法院被告前案紀錄表一份在卷足稽，茲被告於
    有期徒刑執行完畢後之五年內，故意再犯本件有期徒刑以上
    之罪，係屬累犯，應依法加重其刑。原審依審理結果，認被
    告罪證明確，適用毒品危害防制條例第十條第一項、刑法第
    十一條前段、第四十七條第一項等規定，並審酌被告施用毒
    品犯行，經觀察、勒戒、強制戒治執行完畢後，另有多次施
    用毒品之犯行，亦有上開紀錄表在卷可查，顯見其陷溺於施
    用毒品而無法自制，惟施用毒品係對於自身健康之戕害行為
    ，對他人權益損害非鉅，及犯後尚知坦承犯行之態度等一切
    情狀，量處有期徒刑一年。核其認事用法俱無不當，量刑亦
    稱允洽。被告猶執陳詞指摘原判決量刑過重而提起上訴，惟
    觀被告歷經觀察勒戒、強制戒治等程序後，仍無視於毒品對
    於自身健康之戕害及國家對於杜絕毒品犯罪之禁令，未能徹
    底戒絕毒品，顯見其意志不堅，缺乏禁絕毒害之自制能力及
    決心，而有再接受相當時期監禁教化之必要，且按刑之量定
    ，係實體法上賦予法院得自由裁量之事項，倘其未逾越法律
    所規定之範圍，又未明顯違背正義，即不得任意指摘為違法
    。本件原審判決時已審酌刑法第五十七條所列情狀，具體敘
    明事由而予科刑，核無不當，是被告上訴非有理由，應駁回
    其上訴。
據上論斷，應依刑事訴訟法第368條，判決如主文。
本案經檢察官甲○○到庭執行職務。
中    華    民    國    97    年    8    月    27    日
            刑事第七庭    審判長法  官  林  榮  龍
                                法  官  江  錫  麟
                                法  官  張  惠  立
上列正本證明與原本無異。
如不服本判決應於收受送達後十日內向本院提出上訴書狀，其未
敘述上訴之理由者並得於提起上訴後十日內向本院補提理由書 (
均須按他造當事人之人數附繕本)。
                                書記官  陳  慈  傳
中    華    民    國    97    年    8    月    28    日


司法院資訊處製作；財團法人民間司法改革基金會備份。
